臺灣屏東地方法院交通事件裁定　　　　　　　　　　九十三年度交聲字第一八八號
　　異　議　人
　　即受處分人　甲○○　男　四.
右列受處分人因違反道路交通管理處罰條例案件，對於交通部公路總局屏東監理站於
九十三年十月二十五日所為之處分（屏監違字第裁八二─Ｖ00000000號），
聲明異議，本院裁定如左：
    主  文
異議駁回。
    理  由
一、異議意旨略以：異議人於民國九十三年七月五日上午九時二十分許，駕駛車牌號
    碼為ＷＯ─二二一六號之自小客車，行駛於林邊鄉臺十七線濱海公路上（即林邊
　  鄉○○路四五Ｏ號前），欲右轉進入路旁之上于汽車保養廠時，與蔡武勳所騎乘
    之車牌號碼ＬＪＵ─三六八號重型機車發生擦撞，異議人轉彎時並無看見蔡武勳
    之機車，且事後雙方已達成和解，警方卻仍對異議人開具違規單號碼為Ｖ000
    00000、Ｖ00000000之交通違規罰單，是以認舉發事由與事實不符
    ，異議人不服，為此聲明異議，請求撤銷原處分等語。
二、按汽車駕駛人轉彎時，轉彎車不讓直行車先行者，處新臺幣六百元以上一千八百
    元以下罰緩，道路交通管理處罰條例第四十八條第六款定有明文；次按汽車駕駛
    人，駕駛汽車違反道路交通安全規則，因而肇事致人受傷者，記違規點數三點，
    道路交通管理處罰條例第六十一條第三項前段（九十三年四月二十一日華總一義
    字第０九三０００七七六０一號令修正公布，並經行政院公布於九十三年七月一
    日施行），亦有明文。異議人於九十三年七月五日上午九時二十分許與蔡武勳發
    生上開擦撞後，異議人經警以「違反道路交通安全規則第一百零二條第一項第六
    款，因而肇事致人受傷」為由開單告發，嗣交通部公路總局屏東監理站於同年十
    月二十五日，依道路交通管理處罰條例第六十一條第三項前段之規定，以屏監違
    字第裁八二─Ｖ00000000號裁決書，對異議人裁處記違規點數三點等情
    ，業經異議人供明在卷，並有屏東縣警察局九十三年九月六日屏警交字第Ｖ00
    000000號舉發違反道路交通管理事件通知單、交通部公路總局屏東監理站
    九十三年十月二十五日屏監違字第裁八二─Ｖ00000000號違反道路交通
    管理事件裁決書各一紙在卷可證。
三、經查：異議人駕駛上開車輛自林邊鄉○○路南向北行駛，行至林邊鄉○○路四五
    Ｏ號前慢車道，正向右轉進入上于汽車保養廠時，適蔡武勳騎乘前開機車沿中山
    路慢車道南向北直行在後，雙方因而發生側撞，即蔡武勳騎乘之上開重型機車左
    前車頭撞擊異議人駕駛之自小客車右前防塵蓋，蔡武勳並因而受傷送醫等情，業
    經異議人於本院審理時供承在卷，核與證人蔡武勳證述之情節相符，並有道路交
    通事故現場圖、道路交通事故調查報告表（一）（二）、屏東縣警察局道路交通
    事故初步分析研判表各一紙，及屏東縣警察局東港分局道路交通事故談話紀錄表
    二紙、現場照片六幀在卷可稽，前開等情，應可認定。惟異議人辯稱其右轉時已
    有打方向燈，且其車子係已右轉彎之情況下遭證人蔡武勳騎乘機車擦撞，當時其
    車子之後照鏡沒有辦法看到直行之車輛云云，然經證人蔡武勳於本院審理時證述
    ：「（異議人之車子要右轉時，你當時之位置如何？）我是騎在機車道上，在異
    議人車子旁邊，已經看不見他車子後面的方向燈；（你看到異議人之車子時，他
    的車子是否在行進中？）看到他的車子時，他的車子是直的，不是像照片中斜停
    的，我騎到他車子旁邊時，他的車子是靜止的，我以為他要往快車道開，所以我
    就從他的右邊要過去，然後他就突然右轉。」等情綦詳，又觀以道路交通事故現
    場圖及現場照片，異議人既係駕駛上開車輛沿林邊鄉○○路南向北直行欲右轉之
    情形，依前揭法律規定，異議人應讓直行車先行，亦即異議人應注意其車後是否
    有直行之車輛，而禮讓其後直行之車輛先行，又衡情駕駛汽車之一般習慣及經驗
    法則，汽車之照後鏡有其死角，故駕駛汽車轉彎時，皆有稍轉頭往後注意有無來
    車之動作，而不得僅以打方向燈而謂其注意義務已盡完善。況注意後方有無直行
    車之動作，應係於轉彎前即應為之行為，不得以其為轉彎後，照後鏡已無法看見
    後方直行車為由而卸除其上開注意義務。綜上所述，異議人前開所辯，無足採信
    ，異議人轉彎車未讓直行車先行之事實，應堪認定。從而，原處分機關援引上開
    規定裁處，即無不當之處，本件異議為無理由，應予駁回。
四、據上論斷，應依道路交通案件處理辦法第十九條，裁定如主文。
中　　　華　　　民　　　國　　　九十四　　　年　 　三   　月   　一　　 日
                             　　　　　 臺灣屏東地方法院交通法庭
                                 　　　　　 法　官　黃聖涵
右正本證明與原本無異。
如不服本裁定應於收受送達後五日內向本院提出抗告書狀敘述抗告之理由抗告於台灣
高等法院高雄分院。
                                 　　　　　 書記官　滕一珍
中　　　華　　　民　　　國　　九十四　　年　　　三　　　月　　　四　　　日
